【裁判字號】    90,易,336
【裁判日期】    900906
【裁判案由】    毒品危害防制條例
【裁判全文】
台灣苗栗地方法院刑事判決                            九十年度易字第三三六號
    公  訴  人  臺灣苗栗地方法院檢察署檢察官
    被      告  甲○○
右列被告因違反毒品危害防制條例案件，經檢察官提起公訴（九十年度毒偵字第七○
四號），本院判決如左：
    主  文
甲○○連續施用第二級毒品，累犯，處有期徒刑捌月。
扣案之安非他命壹包（驗餘淨重零點壹伍公克）沒收銷燬之。
    事  實
一、甲○○曾於民國八十八年七月九日因竊盜案件，經本院判處有期徒刑一年三月確
    定，於八十八年七月二十三日入監服刑，於八十九年六月二十八日縮刑執行完畢
    。又其前因施用毒品案件，先後二次經送觀察、勒戒後，均認無繼續施用毒品之
    傾向，經臺灣苗栗地方法院檢察署檢察官分別於八十八年三月十九日以八十八偵
    字第一一八五號、八十八年八月三十一日以八十八年度偵字第二四○一號為不起
    訴處分確定在案。詎其仍不知悔改，於前開不起訴處分後五年內，復基於施用第
    二級毒品安非他命之概括犯意，自八十九年八月二十五日下午一時許起至九十年
    五月五日晚上八時三十分許止，連續在苗栗市○○路「肯尼士大樓」頂樓、苗栗
    市新英里天祥一三七號地下室等處，施用安非他命多次，施用頻率約每週一次，
    嗣於九十年五月七日晚上十一時許，為警在苗栗市○○里○○道○○道口當場查
    獲，並扣得安非他命一包（驗餘淨重○‧一五公克）。
二、案經苗栗縣警察局苗栗分局報請臺灣苗栗地方法院檢察署檢察官偵查起訴。
    理  由
一、右揭事實，業據被告甲○○於警訊、偵查及本院審理時坦承不諱，並有第二級毒
    品安非他命一包扣案可憑，且該包物品，經本院送內政部警政署刑事警察局鑑驗
    結果，確有二級毒品甲基安非他命成份，淨重○‧一五公克，有該局九十年七月
    二十三日刑鑑字第一○九六一二號鑑驗通知書在卷可憑，是扣案之物，確為安非
    他命。而被告於九十年五月七日經警採集之尿液送鑑結果，發現確有甲基安非他
    命陽性反應，有苗栗縣衛生局煙毒尿檢驗成績書及尿液鑑驗代碼對照表在卷可憑
    ，足徵被告之自白與事實相符，應堪採信。又被告前於八十八年間因施用毒品案
    件，經先後二次送觀察、勒戒後，均認無繼續施用毒品之傾向，由臺灣苗栗地方
    法院檢察署檢察官分別於八十八年三月十九日以八十八年度毒偵字第一一八五號
    、八十八年八月三十一日以八十八年度偵字第二四○一號為不起訴處分確定在案
    ，有臺灣苗栗地方法院檢察署檢察官八十八年度偵字第一一八五號、第二四○一
    號不起訴處分書各一件及臺灣高等法院檢察署刑案紀錄簡覆表、臺灣高等法院被
    告全國前案紀錄表、臺灣苗栗地方法院檢察署刑案資料查註紀錄表在卷可按。被
    告復於五年內再犯本件施用毒品之罪，是本件事證明確，被告犯行洵堪認定，應
    予依法論科。
二、查安非他命為毒品危害防制條例第二條第二項第二款所定之第二級毒品。又犯毒
    品危害防制條例第十條之罪者，依同條例第二十條第一項規定，檢察官應先將被
    告送勒戒處所觀察、勒戒，經觀察、勒戒後而無繼續施用毒品傾向之特定情形下
    ，始得由檢察官為不起訴處分，除此情形外，被告倘有繼續施用毒品行為，仍應
    依刑事訴訟程序追訴處罰，此觀同條例第二十條第三項規定不起訴處分後五年內
    再犯或三犯以上者，不適用同條第二項得由檢察官不起訴處分之規定即明。查被
    告前於八十八年間因施用毒品案件，經先後二次送勒戒處所觀察、勒戒後，均認
    無繼續施用毒品傾向，已經臺灣苗栗地方法院檢察署檢察官二度為不起訴處分確
    定在案，被告復於五年內三犯本件施用第二級毒品安非他命犯行，核其所為係違
    反毒品危害防制條例第十條第二項之施用第二級毒品罪。其施用毒品前後非法持
    有毒品之低度行為，應為施用之高度行為所吸收，不另論罪。其先後多次施用毒
    品犯行，時間密接，方法相同，觸犯構成要件相同之罪名，顯係基於概括犯意所
    為，為連續犯，依刑法第五十六條之規定，以一罪論，並加重其刑。又查被告前
    於八十八年七月九日因竊盜罪，經本院判處有期徒刑一年三月確定，於八十九年
    六月二十八日縮刑執行完畢，此有臺灣高等法院被告全國前案紀錄表、臺灣高等
    法院檢察署刑案紀錄簡覆表各一件存卷可考，其於刑之執行完畢後五年內，再犯
    本件法定最重本刑為有期徒刑以上之罪，為累犯，應依刑法第四十七條規定，遞
    加重其刑。爰審酌被告非法施用第二級毒品安非他命，對個人身心戕害甚鉅，且
    前已因施用第二級毒品案件，經二度觀察、勒戒由檢察官為不起訴處分後，又三
    犯本件施用毒品犯行，顯未因前所受之觀察、勒戒處分而決心改過，惟念其於本
    院審理時尚能坦承犯行及本件施用毒品之犯罪情節輕重等一切情狀，量處如主文
    所示之刑。
三、扣案之安非他命一包（驗餘淨重○‧一五公克），係查獲之毒品，且屬違禁物，
    不問屬於犯人與否，應依毒品危害防制條例第十八條第一項前段之規定，沒收銷
    燬之。
據上論斷，應依刑事訴訟法第二百九十九條第一項前段，毒品危害防制條例第十條第
二項、第十八條第一項前段，刑法第十一條前段、第五十六條、第四十七條，判決如
主文。
本案經檢察官黃智勇到庭執行職務。
中    華    民    國      九十      年      九      月        六        日
                                臺灣苗栗地方法院刑事第二庭
                                    法  官  陳  慧  萍
右正本證明與原本無異。
如不服本判決，應於送達後十日內向本院提出上訴狀(須附繕本)，上訴於台灣高等法
院台中分院。
                                    書記官  陳  建  分
中    華    民    國      九十      年      九      月        六        日
附錄論罪科刑法條：
毒品危害防制條例第十條第二項：
施用第二級毒品者，處三年以上有期徒刑。


司法院資訊處製作；財團法人民間司法改革基金會備份。
